【裁判字號】    89,交聲,182
【裁判日期】    890726
【裁判案由】    違反道路交通管理處罰條例聲明異議
【裁判全文】
臺灣士林地方法院交通事件裁定                    八十九年度交聲字第一八二號
    原處分機關  臺北巿交通事件裁決所
    受 處分 人  甲○○
右列受處分人因違反道路交通管理處罰條例案件，對於臺北市交通事件裁決所民國八
十九年四月二十九日所為之處分 (原處分案號：北市交裁車字第二二─九九三五二四
號)，聲明異議，本院裁定如左：
    主  文
異議駁回。
    理  由
一、按道路交通管理處罰條例第三十三條第一項規定：汽車行駛於高速公路或設站管
    制之道路，而不遵管制之規定者，處汽車駕駛人新台幣（以下同）三千元以上六
    千元以下罰鍰；並依同條例第六十三條第一項第一款規定，記違規點數一點。
二、本件受處分人即異議人於民國八十八年九月十八日十四時許，駕駛車號ＥＶ─七
    七九八號自小客車，在國道中山高速公路北向二八六公里速限時速一百公里處，
    以一百一十四公里之時速超速行駛，經內政部警政署國道公路警察局第四隊員警
    舉發，依據道路交通管理處罰條例第三十三條之規定，填製內政部警政署國道公
    路警察局公警局字第0000000號違反道路交通管理事件通知單舉發。
三、聲明異議意旨略以：異議人於八十八年九月十八日十四時許，雖有駕駛前開車輛
    行經高速公路北向二八六公里處，惟並未超速行駛，當時警察並未攔停，亦無照
    片等證據證明伊有超速，員警舉發有誤，原處分機關裁罰顯有不當云云。
四、經查：異議人駕駛汽車之上開違規事實，已有內政部警政署國道公路警察局公警
    局字第0000000號違反道路交通管理事件通知單一紙附卷可稽，並經證
    人即當場舉發之員警乙○○於本院結證稱：當天警車停在路邊有凹處，我在警車
    上偵測到受處分人的車有超速，我有下車用紅旗攔他，但受處分人的車很快就開
    過去了，我只好記下車號，開單舉發。同一天，我有舉發另一部車，那部車接受
    我的攔停，所以我也有開單。目前警車上面的測速雷達沒有辦法在測速時同時拍
    照，我們只能靠攔停舉發或記下車號、廠牌、顏色來舉發，本件我有記下車號、
    廠牌及顏色，才能舉發。如果有超過兩部車併行，我們就不會攔停。警車上配置
    的雷達，顯示的是可辨識範圍內第一部車的速度。當天我攔停的動作很明顯，受
    處分人有踩煞車燈，但他沒有停車的跡象，所以我才逕行舉發等語，證人乙○○
    與受處分人並無仇怨，自無設詞誣陷，身觸偽證重罪之必要，其所言應可採信。
    再者，交通警員製單舉發違反道路交通管理處罰條例所列之違規事實，本質上為
    行政處分，係公務員基於職務上權力，依法就特定之具體事件所為具公法上效果
    之單方行政行為，基於公務員為公法上行為具有公信力之原則，該行政處分當可
    被推定為真正，其據以依法處分之事實認定亦為正確無誤，此與民事訴訟法第三
    百五十五條第二項規定：「文書依其程式及意旨得認作公文書者，推定其為真正
    」之情形相同，本此公信原則，乃立法者賦予行政機關制定違反道路交通事件統
    一裁罰標準及處理細則，使執勤警員得當機處分（如該細則第二十三條）以達其
    維護交通秩序、安全之行政目的，反之，若謂公務員一切行政行為均需預留證據
    以證其實，則國家行政勢必窒礙難行，據此，刑事訴訟法就犯罪證據有關之規定
    中，與屬行政秩序罰之交通違規裁罰本質不合之部分，自不在準用之列，從而本
    件異議人既未就執勤員警之舉發有誤提出相關證據以供調查，本院經查亦無何證
    據足資證明其有捏造事實違法取締之情事，則執勤警員本其維護交通秩序、安全
    職責所為之舉發，自應受到合法、正確之推定。乃受處分人空言辯稱未闖紅燈云
    云，即難採信，原處分機關據以援引上開規定，裁處受處分人新臺幣三千元，另
    計違規點數一點並無不當，本件異議為無理由，應予駁回。
五、據上論斷，應依道路交通案件處理辦法第十九條，裁定如主文。
中      華      民      國      八十九      年    七      月    二十六  日
                                  臺灣士林地方法院交通法庭
                                      法  官  許  永  煌
右正本證明與原本無異。
如不服本裁定應於送達後五日內向本院提出抗告狀。
                                      書記官  黃  秀  雲
中      華      民      國      八十九      年    七      月    二十九  日


司法院資訊處製作；財團法人民間司法改革基金會備份。
